# 前 5 大客户有子公司

提问人：gflying 时间：2017-06-13 15:42:16
各位高手，有谁知道上市公司年报”经营情况讨论与分析”中“主要客户与供应商情况”中前 5 大客户可以有子公司吗？公司做环保的，PPP模式，子公司为与当地地方政府建立的项目公司。

回答人：chenyiwei
前五大客户当然不可能是子公司。在合并报表层面，应体现为合并集团向合同授予方（当地政府或其代表）提供公共基础设施的建设和运营服务，因此合并报表层面的“客户”应披露为合同授予方，而不是PPP项目子公司。